臺灣苗栗地方法院民事裁定
111年度聲字第2號
聲  請  人  賴啟森  

上列聲請人就本院108 年度訴字第584號請求分割共有物事件，
聲請人聲請交付法庭錄音光碟，本院裁定如下：
    主  文
准於聲請人繳納費用後，交付聲請人本院一○八年度訴字第五八
四號請求分割共有物事件於民國一一○年十一月二十九日、民國
一○九年十二月十四日、民國一○九年十二月七日、民國一○九年
十一月五日、民國一○九年四月九日言詞辯論期日之法庭數位錄
音光碟。
聲請人就第一項所示法庭數位錄音光碟內容，不得散布、公開播
送，或為非正當目的使用。
聲請費用由聲請人負擔。
    理  由
一、按當事人及依法得聲請閱覽卷宗之人，因主張或維護其法律
    上利益，得於開庭翌日起至裁判確定後6 個月內，繳納費用
    聲請法院許可交付法庭錄音或錄影內容，法院組織法第90條
    之1 第1 項本文定有明文。稽其修法意旨，良以法庭錄音或
    錄影內容為訴訟資料之一部分，為提升司法品質，增進司法
    效能，並參考行政程序法第46條第1 項但書規定，除有依法
    令得不予許可或限制聲請閱覽、抄錄或攝影卷內文書，或涉
    及國家機密或其他依法令應予保密之事項者，法院得限制交
    付法庭錄音或錄影內容外，允宜賦予當事人及依法得聲請閱
    覽卷宗之人，因主張或維護其法律上利益，得於開庭後相當
    期間內，繳納費用聲請法院許可交付法庭錄音或錄影內容，
    以維其訴訟權益。而所謂主張或維護法律上利益云者，舉凡
    核對更正筆錄、他案訴訟所需，或認法院指揮訴訟方式對其
    訴訟權益有影響之虞，欲用以保障其法律上利益等，均屬之
    ，此觀司法院於民國104 年8 月7 日修正發布之「法庭錄音
    錄影及其利用保存辦法」第8 條之修正說明即明（最高法院
    104 年度台抗字第648號裁定參照）。又當事人及依法得聲
    請閱覽卷宗之人，因主張或維護其法律上利益，聲請交付法
    庭錄音或錄影內容時，應敘明理由，由法院為許可與否之裁
    定。前項聲請經法院裁定許可者，每張光碟應繳納費用新臺
    幣50元。持有前開法庭錄音、錄影內容之人，就取得之錄音
    、錄影內容，不得散布、公開播送，或為非正當目的使用，
    復有法庭錄音錄影及其利用保存辦法第8 條可參。
二、聲請意旨略以：聲請人係本院108 年度訴字第584 號請求分
    割共有物事件（下稱本件訴訟）之被告，聲請人於110年11
    月29日、109年12月14日、109年12月7日、109年11月5日、1
    09年4月9日言詞辯論期日之筆錄文字記載無法完全呈現發言
    表示之完整意見，故聲請錄音光碟以補全實況，爰依法院組
    織法第90條之1 、法庭錄音錄影及其利用保存辦法第8 條之
    規定，聲請交付法庭錄音光碟等語。
三、經查，本件聲請人為本件訴訟之被告而為當事人，且其聲請
    合於首揭規定之期限，復據聲請人敘明聲請交付法庭錄音以
    維護其法律上利益之理由，本件並無得不予許可或限制聲請
    閱覽、抄錄或攝影卷內文書等應保密之事項，經核與法院組
    織法第90條之1 之規定尚無不合，應准許其聲請並由聲請人
    自行負擔費用。另依上開辦法第8 條第4 項規定，併諭知聲
    請人就取得之法庭錄音內容，不得散布、公開播送，或為非
    正當目的使用。
四、爰裁定如主文。 
中　　華　　民　　國　　111 　年　　1 　　月　　10　　日
                  民事第二庭    法　官　賴映岑
以上正本係照原本製作。
不得抗告
                                書記官  蔡忞旻
中　　華　　民　　國　　111 　年　　1 　　月　　10　　日